臺灣臺中地方法院民事判決
111年度訴字第1299號
原      告  陳佑誠  

訴訟代理人  王仁祺律師
被      告  劉耀才  
上列當事人間請求返還借款事件，本院於民國111年7月6日言詞
辯論終結，判決如下：
    主      文
被告應給付原告新臺幣柒拾伍萬元，及自民國一百一十一年五月
十一日起至清償日止，按週年利率百分之五計算之利息。
訴訟費用由被告負擔。
本判決第一項於原告以新臺幣貳拾伍萬元預供擔保後，得假執行
。但被告如以新臺幣柒拾伍萬元為原告預供擔保，得免為假執行
。
    事實及理由
一、原告主張：被告因經營事業亟需現金周轉而需錢孔急，遂於
    民國106年12月24日向原告借款新臺幣（下同）75萬元，並
    於收受借款後，即於106年12月25日書立借款契約書2份，且
    由其配偶擔任連帶保證人。詎被告迄今仍未清償，經原告催
    促均不獲置理。爰依消費借貸之法律關係，提起本訴，請求
    被告應返還原告75萬元之借款，及自起訴狀繕本送達翌日起
    至清償日止，按週年利率百分之5計算之法定遲延利息；原
    告並願供擔保，請准宣告假執行。
二、被告抗辯：對於75萬元借款部分不爭執，但兩造間先前有汽
    車買賣，原告應給付被告價金35萬元未付，又原告係經營修
    配廠，尚有積欠被告拖吊車費用55,000元，另被告結束營業
    前，有提供兩台車給原告出售予第三人，該筆費用尚未結算
    ，就前開405,000元部分，被告主張抵銷，餘額部分請求給
    予分期清償等語。
三、本院所為之判斷：
（一）原告主張被告於106年12月24日向其借款75萬元，迄未清
      償等情，業據提出兩造於106年12月25日簽立之借據（見
      本院卷第21、23頁）為證，被告對此亦不爭執，則原告之
      主張，自堪信為真正。
（二）按稱消費借貸者，謂當事人約定，一方移轉金錢或其他代
      替物之所有權於他方，而他方以種類、品質、數量相同之
      物返還之契約；借用人應於約定期限內，返還與借用物種
      類、品質、數量相同之物；遲延之債務，以支付金錢為標
      的者，債權人得請求依法定利率計算之遲延利息，但約定
      利率較高者，仍從其約定利率，民法第474條第1項、第47
      8條前段、第233條第1項分別定有明文。本件被告向原告
      借款迄未清償之情，既如前述，則原告依消費借貸之法律
      關係，請求被告給付前開積欠之借貸債務75萬元及自起訴
      狀繕本送達翌日起至清償日止，按週年利率百分之5計算
      之法定遲延利息，即屬於法有據。
（三）次按二人互負債務，而其給付種類相同，並均屆清償期者
      ，各得以其債務，與他方之債務，互為抵銷，但依債之性
      質不能抵銷或依當事人之特約不得抵銷者，不在此限；且
      抵銷，應以意思表示，向他方為之，其相互間債之關係，
      溯及最初得為抵銷時，按照抵銷數額而消滅，民法第334
      條第1項、第335條第1項分別定有明文。又按當事人主張
      有利於己之事實者，就其事實有舉證之責任，民事訴訟法
      第277條前段定有明文。本件被告雖主張以原告先前尚未
      給付之汽車買賣價金35萬元、原告經營之修配廠所積欠之
      拖吊車費用55,000元，合計405,000元之債務，據以行使
      抵銷，然因被告自承汽車買賣部分並未簽立任何書面契約
      、拖車費用之單據已經交付原告，無法提出任何相關事證
      ，則被告既然無法舉證以實其說，而原告亦否認屬實，本
      院自無從遽以採信被告確有前開可供抵銷債權之存在，故
      被告就此所辯，即屬無據。
（四）綜上所述，原告依消費借貸之法律關係，請求被告給付75
      萬元借款及自起訴狀繕本送達之翌日即111年5月11日（見
      本院卷第43頁）起至清償之日止，按週年利率百分之5計
      算之法定遲延利息，為有理由，應予准許。
四、原告陳明願供擔保請准宣告假執行，經核並無不合，爰依其
    聲請酌定相當之擔保金額准許之；另依職權宣告被告如依主
    文第3項後段預供擔保得免為假執行。
五、訴訟費用負擔之依據：民事訴訟法第78條。　　
中　　華　　民　　國　　111 　年　　7 　　月　　27　　日
                  民事第六庭  法  官  巫淑芳
正本係照原本作成。
如對本判決上訴，須於判決送達後20日內向本院提出上訴狀。如
委任律師提起上訴者，應一併繳納上訴審裁判費。
中　　華　　民　　國　　111 　年　　7 　　月　　27　　日
                              書記官  楊家印